【裁判字號】    89,上訴,524
【裁判日期】    890315
【裁判案由】    毒品危害防制條例
【裁判全文】
臺灣高等法院刑事判決                            八十九年度上訴字第五二四號
    上  訴  人
    即  被  告  甲○○
右上訴人因違反毒品危害防制條例案件，不服臺灣板橋地方法院八十八年度訴字第一
五一六號，中華民國八十八年十二月七日第一審判決（起訴案號：臺灣板橋地方法院
檢察署八十七年度偵字第一九八六一號及八十八年度偵字第八七八九號、第一四八五
四號、一五八二六號，暨移送併辦案號：八十八年度毒偵字第一三九一號），提起上
訴，本院判決如左：
    主  文
上訴駁回。
    事  實
一、甲○○前於民國（下同）七十九年間因違反藥物藥商管理法等案件，經原法院判
    處應執行有期徒刑三年六月，其中違反藥物藥商管理法一罪，分別上訴本院及最
    高法院，最後裁定應執行有期徒刑三年三月確定，而於八十三年十一月十五日因
    縮短刑期假釋出監，縮刑期滿日期為八十六年六月四日；復於八十六年間因違反
    麻醉藥品管理條例等案件，經原法院判處應執行有期徒刑六月確定，並於八十七
    年八月三十一日執行完畢。猶不知悔改，前因施用毒品案件，經依法院裁定送觀
    察、勒戒後，無繼續施用毒品之傾向，由原法院於八十七年七月三十一日以八十
    七年度易字第二一七０號判決免刑在案，而於同年九月十四日確定。嗣又基於概
    括之犯意，自八十七年九月二日起至八十八年六月二十四日止，連續在台北縣板
    橋市五權公園、台北縣三重市○○路○段一六七巷十一號五樓及台北縣土城市○
    ○路○段二五五號十六樓之五等處，將第二級毒品置放於吸食用之燈泡內，以火
    燒烤後，吸用所冒出之安非他命氣體，以此方式施用第二級毒品安非他命多次；
    又另行基於概括之犯意，於上述同一時、地，將第一級毒品海洛因由注射針筒吸
    取摻入自來水，再注射身體等處之方式，施用第一級毒品海洛因多次。嗣分別於
    八十七年九月六日晚十一時四十分許，在台北縣三重市○○○○道內為警查獲，
    並扣得其所有液體海洛因淨重０‧八四公克及其所有且供施用之注射針筒一支；
    又於八十八年四月七日下午五時三十分許，經警在台北縣三重市○○路○段一六
    七巷十一號五樓查獲，同時扣得海洛因（查獲時淨重０‧三公克，經檢驗剩餘淨
    重０‧二六公克檢還）及其所有供施用之注射針筒二支；復於八十八年六月十一
    日下午五時四十五分許（起訴書誤為下午四時許），在台北縣中和市○○路與壽
    德街口為警查獲，同時扣得海洛因淨重０‧０九公克、安非他命淨重三‧四一公
    克、專供施用毒品之器具玻璃球一個及其所有供施用之注射針筒一支；又於同年
    月二十四日晚六時許，經警在台北縣土城市○○路○段二五五號十六樓之五查獲
    ，並扣得海洛因淨重０‧四四公克、安非他命淨重０‧九公克及其所有盛裝安非
    他命用之塑膠袋五十三個、施用海洛因所用之注射針筒一支以及鎮靜眠劑（起訴
    書誤為ＦＮ２淨重三‧一八公克）；甲○○又各基於同一概括之犯意，自上開被
    查獲日之後起至同年九月二十九日止，在台北縣板橋市五權公園內，以上開同一
    施用方法，施用第一級毒品海洛因與第二級毒品安非他命。嗣於八十八年九月二
    十九日晚十時許，在台北縣土城市○○路九十七巷十一號為警查獲，同時扣得海
    洛因淨重一‧一九公克、安非他命淨重一‧七六公克及其所有供施用之注射針筒
    二支。
二、案經台北縣警察局三重分局；台北市政府警察局松山分局與台北縣警察局中和分
    局先後報請台灣板橋地方法院檢察署檢察官偵查起訴暨台北縣警察局土城分局報
    請該署檢察官移送本院併案審理。
    理  由
一、右揭事實，業據上訴人即被告甲○○迭於警訊及偵審中供承不諱，並有上開如事
    實欄所載之物扣案可資佐證；而被告先後為警查獲時所採集之尿液檢體，經分別
    送往台北市立療養院、台北縣衛生局及法部調查局檢驗之結果，確有甲基安非他
    命及海洛因代謝物嗎啡之陽性反應，此有該院、局檢驗成績書共六紙在卷可稽；
    再查獲被告時所扣得之物品，經分別送往法務部調查局鑑驗結果，亦確係毒品海
    洛因與安非他命，此有該局鑑定書共七紙附卷可佐。又被告前經原法院依職權裁
    定觀察、勒戒，認無繼續施用毒品之傾向，並經原法院判處免刑在案，有原審八
    十七年度易字第二一七０號刑事判決正本在卷可參。其於前案判決後再犯施用毒
    品，經觀察、勒戒後，認有續施用毒品之傾向，此有台灣台北看守所附設勒戒處
    所八十七年九月二十三日有無繼續施用毒品傾向證明書乙紙附卷足憑。本案罪證
    明確，被告犯行洵堪認定。
二、核被告所為，係犯毒品危害防制條例第十條第一項施用第一級毒品及同條例第十
    條第二項施用第二級毒品之二罪。又被告先後非法持有第一級毒品與第二級毒品
    安非他命之低度行為，已分別為其施用之高度行為所吸收，均不另論罪。至公訴
    人雖僅起訴被告施用第一級毒品與第二級毒品之最後時間為八十八年六月二十四
    日止；惟被告自承其施用第一級毒品與第二級毒品至同年九月二十九日止，已如
    前述，此部分犯行與公訴人起訴部分，係基於概括犯意所為，為連續犯，具有裁
    判上一罪之關係，依審判不可分之原則，應為起訴效力所及，本院自應一併加以
    審理。被告先後多次施用第一級毒品與第二級毒品之行為，均時間密接，犯罪構
    成要件相同，顯各係基於概括犯意為，皆為連續犯，均應論以一罪並各加重其刑
    。被告所犯二罪，犯意各別，罪名互異，應分論併罰。查被告前有多次前科紀錄
    ，最後一次為八十六年間因違反麻醉藥品管理條例案件，經原法院判處有期徒刑
    六月確定，並於八十七年八月三十一日執行完畢，此有台灣高等法院檢察署刑案
    紀錄簡覆表附卷可徵，其於有期徒刑執行完畢後五年內再犯有期徒刑以上刑之本
    罪，均為累犯，皆應各遞加重其刑。原審審酌被告之品行、智識程度、海洛因與
    安非他命戕害身心、害人害己，及被告前因多次施用毒品為法院判刑及送觀察、
    勒戒，猶不思戒絕革除惡習，仍一再多次施用海洛因及安非他命，暨被告犯罪後
    坦承犯行等一切情狀，依毒品危害防制條例第十條第一項、第二項、第十八條第
    一項前段，刑法第十一條前段、第五十六條、第四十七條、第五十一條第五款，
    判決被告應執行有期徒刑一年二月，扣案海洛因共淨重二‧八二公克、安非他命
    共淨重六‧０七公克及專供施用毒品器具玻璃球一個，依毒品危害防制條例第十
    八條第一項前段之規定均沒收銷燬之；而注射針筒共七支，塑膠袋五十三個，係
    被告所有且係供施用海洛因或盛裝毒品所用，業經被告供明在卷，依刑法第三十
    八條第一項第二款諭知沒收另海洛因與安非他命經送法務部調查局檢驗取樣用罄
    部分，因已用罄滅失，自無庸再為沒收銷燬之諭知；又公訴人起訴書所載之ＦＮ
    ２淨重三‧一八公克（應為ＦＭ２），經送請法務部調查局鑑驗僅係鎮靜眠劑，
    有該局鑑驗書乙紙附卷可按，因與本案無涉，自無從於本案中諭知沒收，併予敘
    明，認事用法及量刑均無不合，被告上訴意旨指摘原判決量刑過重，非有理由，
    應予駁回。
據上論斷，應依刑事訴訟法第三百六十八條，判決如主文。
本案經檢察官陳時提到庭執行職務。
中      華      民      國    八十九    年      三      月    十五      日
                                臺灣高等法院刑事第五庭
                                    審判長法  官  曾  德  水
                                          法  官  林  立  華
                                          法  官  楊  貴  雄
右正本證明與原本無異。
關於施用第一級毒品部分，如不服本判決應於收受送達後十日內向本院提出上訴書狀
，其未敘述上訴之理由者並得於提起上訴後十日內向本院補提理由書（均須按他造當
事人之人數附繕本）。
                                          書記官  王  敬  端
中     華     民     國    八十九   年       三       月      十七      日
附錄：本判決論罪科刑法條全文
毒品危害防制條例第十條：
施用第一級毒品者，處六月以上五年以下有期徒刑。
施用第二級毒品者，處三年以下有期徒刑。
毒品危害防制條例第十八條第一項：
查獲之毒品及專供製造或施用毒品之器具，不問屬於犯人與否，均沒收銷燬之。但合
於醫藥或研究之用者，得不予銷燬。


司法院資訊處製作；財團法人民間司法改革基金會備份。
